

Email enriqueduardo1@ gmail.com

DirecciónCABA, Buenos Aires

Teléfono +5491<u>126590306</u>

Fecha de nacimiento 22-07-1984

Nacionalidad Venezolana

П

Capacitaciones

Calidad de servicio y atención al usuario

Cajero bancario y entidades financieras

Paquete Office

Sistema COE AS400

E-IBS

SAP

Idiomas

Inglés Nivel básico

Eduardo Tejeda Lic. Administración de Empresas

Ofrecer la mejor gestión administrativa basada en la amplia experiencia adquirida en el área a lo largo de mi trayectoria. Gran capacidad de aprendizaje y adaptabilidad a nuevos entornos y responsabilidades, así como también, buscar el constante crecimiento en lo personal y profesional, incorporando nuevos conocimientos que me permiten tomar retos para mantenerme motivada y adaptarme a los cambios que se presentan en el mundo laboral.

Experiencia

Cajero Polivalente

Carrefour INC S.A., Buenos Aires, Argentina

Abril 2018 - Actualmente

Atención al cliente. Control de mercadería y gestión de stock. Manejo de caja, cierres, arqueos, cobro con distintos medios de pago, cobro de facturas y recarga de servicios. Manejo de sistemas de tesorería, control general de sucursal.

Tesorero

Banco Bicentenario - Banco Universal, Venezuela

Agosto 2013 - Mayo 2016

Preparación de previsiones para pagos de nómina y control de los mismos. Supervisión de registros de fondos y transacciones financieras. Arqueo de bóveda principal y asignación de efectivo a los distintos cajeros. Revisión y arqueo de atm's y abastecimiento de los mismos.

Asistente Administrativo

Banco Bicentenario - Banco Universal, Venezuela

Noviembre 2010 - Agosto 2013

Consolidación de información operativa y de negocio de 12 sucursales. Asistencia y soporte a la gerencia regional, en diversas áreas. Planificación de tareas de la sucursal, elaboración de estrategias de ampliación de carteras comerciales y clientes. Asesoría en transacciones de interbanking apertura de cuentas, cajas de ahorro entre otras, a clientes.

Educación

Lic. Administración de Empresas Mención Informática

UNESR Estado Cojedes, Venezuela Enero 2010 - Enero 2015